【裁判字號】    95,上易,46
【裁判日期】    950227
【裁判案由】    傷害等
【裁判全文】
臺灣高等法院高雄分院刑事判決          95年度上易字第46號
上  訴  人  臺灣高雄地方法院檢察署檢察官
上  訴  人
即  被  告  乙○○
                    （現另案在臺灣高雄監獄執行中）
選任辯護人  劉思龍 律師
被      告  癸○○
被      告  戊○○
上2人共同
選任辯護人  呂郁斌  律師
上列上訴人等因被告等傷害等案件，不服臺灣高雄地方法院94年
度易字第235 號中華民國94年11月16日第一審判決（起訴案號：
臺灣高雄地方法院檢察署93年度偵字第15996 號），提起上訴，
本院判決如下：
    主  文
原判決關於癸○○、戊○○部分撤銷。
癸○○犯共同剝奪他人行動自由罪，累犯，處有期徒刑陸月，如
易科罰金，以佰元折算壹日。
戊○○犯共同剝奪他人行動自由罪，處有期徒刑肆月，如易科罰
金，以佰元折算壹日，緩刑年。
其他上訴駁回。
    事  實
一、癸○○係高雄市前鎮區○○○路197 號全台灣聯合租賃股份
    有限公司（下稱全台灣租車公司，登記負責人為蔡少帆，該
    址另設有鉅商國際有限公司，登記負責人為蔡美金）實際負
    責人，曾於民國（下同）87年間因重利案件，本院判處有期
    徒刑4 月，上訴後經最高法院以89年台上字第4677號判決駁
    回上訴確定，於90年1 月17日易科罰金執行完畢。戊○○係
    癸○○之子，為高雄市○○區○○路220 號直航通有限公司
    （下稱直航租車公司）負責人。緣乙○○與林慶豐2 人於93
    年1 月8 日晚上8 時40分許，至直航租車公司向店長甲○○
    承租車號9T-1915 號自小客車1 部，約定租期為1 日，租金
    為新台幣（下同）3,000 元，惟卻遲至同年1 月22日始返還
    車輛，且因車輛車頭部分撞毀，遂約定由乙○○先付租金4
    萬元，修車款17萬元則於1 個月後再行支付。乙○○復囑陳
    建元於同年1 月28日晚上10時許，至全台灣租車公司向癸○○承租車號XX-3737 號自小客車1 部，約定租期為1 日，惟
    陳建元因車子撞毀，交乙○○將車輛開到南二高仁武交流道
    停放後遺失，致無法還車，雙方就賠償問題發生糾紛，癸○○遂與戊○○共同基於犯意聯絡，由癸○○教唆綽號「小鍾
    」、「阿呆」等年籍不詳之人，於同年2 月24日晚上10時許
    ，透過不知情之鄭婉宜，約乙○○至高雄縣鳳甲路358 號鳳
    甲商務汽車旅館見面，於乙○○由友人己○○陪同到達後，
    「小鍾」及「阿呆」即分持剪刀等兇器，抵住乙○○脖子限
    制乙○○行動，押至全台灣租車公司內，以徒手、或持椅子
    、或持形狀類似黑色手槍之鐵器毆打乙○○，致乙○○受有
    左眼眶周圍瘀血、瘀青、沿左側第八肋骨有15公分長、1.2
    公分寬之挫傷瘀青等傷害，而脅迫乙○○簽發面額為80萬元
    之本票1 紙，以賠償陳建元所承租且未返還之車號XX-3737
    號自小客車，迄次（25）日上午6 時許，再令乙○○撥打電
    話通知其母丁○○○辦理擔保還款事宜，丁○○○即偕乙○○妻壬○○於同日中午12時許依約前往全台灣租車公司，癸○○告以應返還車款80萬元、日前租車欠款21萬元及營業損
    失8 萬元，合計109 萬元，丁○○○見乙○○被押不敢報案
    ，乃返家聯絡女兒丙○○協助解決，並一同前往全台灣租車
    公司，癸○○復向楊美麗、壬○○、丙○○3 人恐嚇稱：「
    先籌3 分之1 款項即35萬元，你們拿錢來解決，否則惹我抓
    狂，就把乙○○抓去活埋」等語，致丁○○○等3 人心生畏
    懼，乃外出籌款。同日下午2 時許，癸○○又聯絡戊○○到
    場，戊○○亦徒手毆打乙○○，強迫乙○○當場簽發面額為
    60萬元之本票1 紙及切結書，以賠償其向直航租車公司租用
    前開車號9T-1915 號自小客車修車費用。嗣丁○○○等3 人
    籌得20萬元之款項後再回到全台灣租車公司，然因未達癸○○所要求之35萬元款項，癸○○即要求丁○○○等3 人皆各
    簽具1 紙面額為30萬元之本票，同時由綽號「阿呆」之男子
    拔出類似手槍之鐵器抵住丙○○背部，恐嚇稱：「這樣要不
    要簽」，楊美麗等3 人心生畏懼而分別簽下本票及切結書後
    ，於同日晚上8 時許始讓林美麗、丙○○2 人先行離去，壬○○則與綽號「阿呆」之男子前往失車地點尋車無著後，於
    同年2 月26日凌晨1 時10分許再讓乙○○、壬○○2 人離去
    。嗣乙○○返家後心生不滿，遂夥同2 名姓名年籍不詳之成
    年男子，於同年4 月9 日晚上8 時許，至直航租車公司辱罵
    三字經及灑冥紙，復於翌日下午1 時許，由乙○○駕駛6M-9
    169 號白色自小客車，搭載上開2 名姓名年籍不詳之男子，
    3 人共同基於恐嚇之犯意聯絡，分持鋁棒至直航租車公司恐
    嚇稱：「要殺死你們全公司的人、要放火燒你們公司」等語
    ，並以手勢比開槍手型後離去，以此加害生命、身體、財產
    之事恐嚇戊○○等該公司人員，使戊○○等人心生畏懼，致
    生危害於安全。嗣該公司店長甲○○見狀即搭乘辛○○駕駛
    其所有之牌照號碼Y5─020 號計程車跟隨在後，欲記下車號
    ，詎乙○○發覺後，竟另基於損壞他人汽車之故意，下車持
    鋁棒敲打砸毀該計程車車窗玻璃及車身，致不堪使用，足以
    生損害於辛○○。
二、案經戊○○、辛○○、乙○○分別訴由高雄市政府警察局苓
    雅分局報告臺灣高雄地方法院檢察署檢察官偵查起訴。
    理  由
一、按被告以外之人（包括證人、告訴人、被害人等）於審判外
    之言詞或書面陳述，屬傳聞證據，依刑事訴訟法第159 條第
    1 項規定，原則上固無證據能力，然被告以外之人於偵查中
    向檢察官所為陳述，除顯有不可信之情況者外，得為證據，
    刑事訴訟法第159 條之1 第2 項定有明文。蓋因檢察官代表
    國家偵查犯罪，依法有訊問被告、證人及鑑定人之權力，且
    須對被告有利、不利之情形均應注意，況徵諸實務運作，檢
    察官實施刑事偵查程序，亦能恪遵法定程序之要求，不致有
    違法取證情事且可信度極高，是被告以外之人前於偵查中已
    具結而為證述，除反對該項供述得具有證據能力之一方，已
    釋明「顯有不可信之情況」之理由外，不宜以該證人未能於
    審判中接受他造之反對詰問為由，即遽指該證人於偵查中之
    陳述不具證據能力，方符前揭法條之立法意旨。是本件證人
    甲○○、辛○○、張俊智於檢察官偵查時既經依法具結而為
    陳述，被告乙○○亦未曾提及檢察官在偵查時，有任何不法
    取證之情形，是客觀上並無顯不可信之情況，該證人於偵查
    中之證言對被告乙○○而言，自均具有證據能力。又被告以
    外之人於審判外之陳述，雖不符刑事訴訟法第159 條之1 至
    第159 條之4 等4 條文之規定，而經當事人或辯護人於審判
    程序同意作為證據，法院審酌該言詞陳述或書面陳述作成時
    之情況，認為適當者，亦得為證據。又雖知有第159 條第1
    項不得為證據之情形，而未於言詞辯論終結前聲明異議者，
    視為同意作為證據，刑事訴訟法第159 條之5 第1 項、第2
    項定有明文。本件被告癸○○、戊○○於本院審理時，對證
    人丁○○○、丙○○、壬○○警詢中所為陳述之證據能力不
    爭執，且至言詞辯論終結前，就前開證人於警詢中所為陳述
    之證據能力亦未聲明異議，僅主張渠等所供不實在，即僅就
    該3 人供述之證明力有爭執，而前開三位證人於警詢中之陳
    述，亦未經彼等主張有何非出於自由意志之情形，本件容許
    該等證人於警詢中陳述之證據能力，亦核無不適當之情形，
    是依刑事訴訟法第159 條之5 之規定，認前開三位證人於警
    詢中之證述對被告癸○○、戊○○而言，具有證據能力，合
    先明。
二、訊據上訴人即被告乙○○對於上開持鋁棒砸毀辛○○計程車
    之事實坦承不諱，雖亦承認有前往直航租車公司灑冥紙之情
    事，惟矢口否認有何恐嚇之犯行，辯稱：車子不是伊租的，
    他們要伊負責，伊被他們毆傷，心生不滿，才會去灑冥紙罵
    三字經，但沒有恐嚇云云。經查：
  (一)上開被告乙○○持鋁棒砸毀被害人辛○○計程車之事實，除
    據被告乙○○自白不諱，核與被害人辛○○於檢察官偵查時
    證述屬實，並有該計程車被砸之相片多幀及該汽車毀損情形
    之修車報價單附卷可資可證，此部分被告之自白核與事實相
    符，自堪信為真實。
  (二)被告乙○○於93年4 月9 日晚上夥同2 不詳姓名成年男子到
    直航租車公司灑冥紙罵三字經之事實，除據被告乙○○供認
    外，並經有證人張俊智於檢察官偵查中證述在卷：被告乙○○復於93年4 月10日下午1 時許與該2 名姓名年籍不詳之成
    年男子，分持鋁製球棒共同其前往上開處所恐嚇被告戊○○
    之事實，除據告訴人戊○○指訴外，並亦經證人甲○○於檢
    察官偵查中證述屬實。被告乙○○於檢察官偵查中辯稱：只
    有4 月10日下午到直航租車公司灑冥紙沒有恐嚇等語，惟其
    於原審及本院審理中則除坦承有灑冥紙外，另承認灑冥紙後
    隔1 、2 天又與該2 名男子持鋁棒到直航租車公司，是其前
    後辯解互核不一，已有避重就輕之嫌。而證人甲○○於檢察
    官偵查中則明確證稱：「當時（指4 月10日當天）有3 人來
    公司，他們在車上放話，說要讓我們公司開不成，要放火燒
    公司，當時我在門口，所以有聽到，4 月9 日當天我休息，
    但有聽公司的人說他們有灑冥紙。」等語，參酌甲○○於93
    年4 月10日發現被告乙○○等3 人駕車離去後，立即搭乘計
    程車追趕欲記下車號之情，若非被告乙○○有恐嚇等激烈言
    語，而僅係停留在車上，甲○○當不至於有此種積極蒐證舉
    動，是其證稱被告乙○○有上開出言恐嚇之行為，自堪以憑
    信。被告乙○○辯稱未有恐嚇云云，無非飾詞卸責，不足採
    信。綜上所述，本件事證明確，被告乙○○上開恐嚇及毀損
    犯行，均堪認定。
三、訊據被告癸○○、戊○○均矢口否認有上揭之犯行，被告癸○○辯稱：乙○○專門以他人名義向租車行租車後，即將車
    開往當舖典當或將車賣予他人解體，高雄市受害之租車行不
    計其數，乙○○與伊車行有上開租車糾紛後，伊於93年2 月
    24日晚上係接到一不詳人士之電話通知，始由公司同事蔡少
    帆陪同依約到鳳甲商務汽車旅館談租車糾紛事宜，伊到該旅
    館時，見乙○○與一女子及其友人己○○在場，伊告以要談
    事情就到車行談，乃相約至全台灣租車行見面，伊即先回車
    行，乙○○與己○○隨後約過半小時亦來到車行，由於乙○○開來之車乃先前向利豐車行以同一手法騙取之車，伊遂通
    知該車行負責人吳啟瑞前來共商和解事宜，伊與吳啟瑞一度
    主張報警處理，經乙○○苦苦哀求不要報警，雙方乃約定由
    乙○○通知親友籌錢前來處理，乙○○在協商期間，多次向
    車行員工借機車外出購買檳榔，後來乙○○之母親、老婆及
    妹妹陸續來到車行，惟只籌得20萬元現金，故最後雙方達成
    協議約定乙○○支付20萬元做為車行之營業損失，另於一個
    月後再支付90萬元，或購買同型車賠償車行，乃請戊○○到
    車行撰寫和解書，乙○○之母親、太太、妹妹為保證乙○○
    之履約信用，更自願在協議書上簽名切結，達成協議後，乙○○等人即自動乘計程車離開，整個協商過程，乙○○不但
    行動完全自由，亦無受到任何毆打傷害，更無任何人對其惡
    言恐嚇等語。被告戊○○辯稱：伊並未隨癸○○前往鳳甲汽
    車旅館，協商過程伊亦未參與，伊係於93年2 月25日下午雙
    方商妥協議條件後，始被電召前來幫忙撰寫協議書云云。但
    查：
  (一)被告癸○○確有與被告戊○○基於犯意聯絡，由癸○○於93
    年2 月24日晚上10時許，透過不知情之鄭婉宜，約乙○○至
    鳳甲商務汽車旅館見面，於乙○○到達後，即被癸○○帶來
    之年籍不詳綽號「小鍾」、「阿呆」之成年人，分持剪刀等
    兇器，抵住乙○○脖子限制其行動，押至全台灣租車公司內
    ，以徒手、或持椅子、或持形狀類似黑色手槍之鐵器毆打乙○○，致乙○○受有左眼眶周圍瘀血、瘀青、沿左側第八肋
    骨有15公分長、1.2 公分寬挫傷瘀青等傷害，乙○○並被限
    制自由，且被命電告親人前來解決租車糾紛事宜等情，業據
    告訴人乙○○於警詢時陳述及於本院審理時以證人身分證述
    歷歷；而乙○○受有前揭之傷害，亦有健仁醫院診斷證明書
    1 份附卷可稽；果如被告癸○○所陳，乙○○係用他人名義
    向租車行佯以租車詐騙車輛不計其數，而以當時情形，乙○○身上並無款項可資賠償，其躲避車行之追索猶恐不及，豈
    有主動電約癸○○到旅館見面，而後且願意隨同癸○○前往
    全台灣租車公司，並自動電請其母親前來車行，且在車行滯
    留約一整天之理，被告癸○○所述，顯與常情有悖。
  (二)乙○○之母親丁○○○係於93年2 月25日上午6 時許接獲乙○○之電話，稱其人在凱旋路，隨即有一男子告以其子有債
    務請其前去處理，丁○○○即於當日上午9 時許，偕同乙○○之妻壬○○前往全台灣租車行，2 人到達後，即看到乙○○臉部腫脹瘀青，而被告癸○○即告以乙○○把租車弄丟了
    要如何處理，並要渠等應先籌3 分之1 之款項約35萬元賠償
    ，才要放人，丁○○○等一時無法籌錢，回家後，連絡乙○○妹妹返家會合，3 人約於是日中午1 時再到車行，被告癸○○即說多1 個人來何用，並稱如再囉嗦，即將乙○○帶到
    山上活埋，丁○○○等3 人害怕，即再外出籌錢，但只籌得
    20萬元現款，被告癸○○即說要找地下錢莊來，讓渠一家4
    人各向地下錢莊貸借5 萬元，渠等不願意，癸○○即要丁○○○等3 人各簽具1 紙面額30萬元之本票及切結書，渠等原
    本不簽，因綽號「阿呆」者以一狀似手槍之硬物抵住丙○○
    背部，說「這樣簽或不簽？」，渠3 人害怕，始分別簽下本
    票及切結書，而後始讓渠等離去，丁○○○與丙○○先行離
    去，壬○○、乙○○較晚離去，而丁○○○等3 人到車行時
    ，有看到被告戊○○在場，且切結書係由戊○○撰寫等情，
    業據被害人於警詢陳述及於本院審理時以證人身分證述綦詳
    ，且互核一致，且稽諸租車糾紛係由乙○○1 人引起，林楊
    麗美、壬○○、丙○○並無為乙○○籌款清償之義務。再觀
    其等只能籌得20萬元，無法籌得被告癸○○要求之35萬元，
    亦足見其等對於還款之事實力有未逮，苟非見乙○○臉部受
    傷，且行動自由受限制，加上被告癸○○等以言語行動恐嚇
    脅迫，渠等豈會願意籌款並簽寫本票及切結書？是證人丁○○○、壬○○、丙○○3 人上開證述，應屬真實而可採信。
  (三)據證人蔡少帆於檢察官偵查中具結證稱：當時與癸○○一起
    去鳳甲汽車旅館，並沒有押被告乙○○去全臺灣租車行等語
    ；證人即利豐小客車租賃公司負責人吳啟瑞於原審亦到庭證
    稱：當天凌晨，有人打電話跟伊說被租未還的車子在全臺灣
    租車行，伊到現場，因為車子不是懸掛伊車牌，所以不能確
    定是伊的車子，但用伊的遙控器又可以打開，後來車牌在該
    車內腳踏板下找到，乙○○要伊不要報警，他家人會處理，
    當天有看到乙○○向車行小姐借騎機車外出等語；證人即全
    臺灣租車行職員蔡文慧於原審證稱：當天伊大約早上9 點上
    班，伊在公司時，他們談判過程並沒有發生不愉快的情形，
    是他們要求我們不要報警，和解書是他們自願簽的，並沒有
    恐嚇他們，乙○○當天還有向伊借機車外出去買檳榔、香菸
    ，大約3 次，第1 次借給他時，他的家人不在，後來乙○○
    與其家人、朋友是自己搭計程車離開的等語；證人即全臺灣
    租車公司職員劉俊江於原審證稱：伊平常就住在全臺灣租車
    公司5 樓，當天晚上伊先幫癸○○及蔡少帆開門後，過了約
    半個小時，又有人按門鈴，這次是2 男1 女，說要和老闆娘
    談事情，之後就離開去睡覺，早上約7 點伊起床時，他們還
    在談，當天伊在車行進進出出，伊有聽到乙○○母親說給乙○○機會，不要報警，直到乙○○離開，並沒有看見他身上
    有何傷勢，當天他們來的時候，是開另一家車行的車子，該
    車因為被該車行老闆領走，所以乙○○和其家人及另一名男
    子共5 人一起搭計程車離開等語。但查乙○○如非遭受外力
    強暴脅迫，不可能自願前往全台灣租車行，且滯留於該車行
    約1 天之久，其母親、妻子、妹妹亦不可能願意籌款及簽寫
    本票、切結書等情，業如前述，且證人蔡少帆是該全台灣租
    車行之登記負責人，蔡文慧、劉俊江則為該車行職員，證詞
    難免偏頗，可信度已足滋疑。況據乙○○供稱：伊只借機車
    1 次外出，但係在伊母親等人簽下本票切結書之後等語；又
    當時乙○○之母親、太太及妹妹既均已到該車行，而在被告
    癸○○等人掌控之中，渠等當不懼乙○○外出購物後乘機離
    去，是縱乙○○有借機車外出購物之情事，亦不能執此即為
    被告癸○○等有利之證明。
  (四)另證人即乙○○之朋友己○○於原審到庭具結證稱：當天乙○○約伊到鳳甲汽車旅館，到時有1 名女子在那裡，乙○○
    有打電話給他家人及車行的人，過半小時後，就有1 名女子
    來跟乙○○談車子的事情，那名女子要求回他們公司談，乙○○說好，那名女子就走了；後來伊就跟乙○○及乙○○的
    女性朋友一起到車行，在車上時，乙○○說他向該車行租車
    ，因為急需用錢，所以把車子賣了，現在四處碰壁，借不到
    錢，他的家人答應要幫他處理，所以他主動約車行老闆娘來
    談，到車行後，乙○○說要找他家人來處理，伊跟乙○○都
    睡著了，到早上乙○○家人來到車行，有要求車行不要報警
    ，他們要籌錢來處理，後來乙○○有向車行員工借機車出去
    買煙，大概2 、3 次，當天乙○○並沒有被打，最後伊是與
    乙○○和他家人共5 人一起搭2 部計程車離開，整個過程中
    伊父親並沒有到現場，也沒有支付2 萬元或開8 張本票，事
    後乙○○有叫伊到警察局幫他作偽證，因他不想付這筆錢，
    要叫警察去車行搜索，把本票要回來等語。其於本院審理時
    仍為相同之證述，證人即己○○之父親庚○○於本院審理時
    亦到庭證稱：伊沒有到車行，不知道己○○有發生何事等語
    。惟據乙○○及其妻壬○○供稱：案發後己○○有傳手機簡
    訊給壬○○，說車行的人有去找，己○○之證述不可信等語
    ；雖壬○○未能提出簡訊紀錄以實其說，但經本院訊諸己○○何以會與乙○○在一起及為何會去車行等情，己○○陳稱
    ：伊因游手好閒，平時皆跟著乙○○，乙○○是藥頭，會拿
    海洛因讓伊施用，當天伊施打海洛因後頭暈暈的，時睡時醒
    等語，顯見證人己○○當時神智並不清楚，就當時發生之情
    形自難期其有正確之認識，乃其於法院作證竟能明確證述當
    時發生之情形，其證詞之可信度殊足懷疑，並不足取。至證
    人庚○○上開證述，對犯罪事實，並不能為有利或不利之證
    明，併此明。
  (五)綜上所述，被告癸○○、戊○○2 人罪證明確，所辯要係卸
    責之詞，不足採信，其等犯行均堪認定。
四、核被告癸○○、戊○○所為，均係犯刑法第302 條第1 項之
    剝奪人行動自由罪、第304 條之強制罪、第305 條之恐嚇罪
    、第277 條第1 項之傷害罪。被告乙○○所為，係犯刑法第
    305 條之恐嚇罪及第354 條之毀損罪。被告癸○○、戊○○
    與綽號「小鍾」、「阿呆」之不詳姓名成年人之間，有犯意
    之聯絡及行為之分擔，均應依刑法第28條論以共同正犯。又
    被告癸○○、戊○○同時對丁○○○、壬○○、丙○○3 人
    為恐嚇及使人行無義務之事之強制行為，係想像競合，應依
    刑法第55條各以一罪論，被告癸○○、戊○○等所犯上開四
    罪間，有方法結果之牽連關係，應依刑法第55條牽連犯之例
    從一重之妨害自由罪處斷。被告乙○○所犯上開二罪間，犯
    意各別，罪名不同，應予分論併罰。另被告癸○○曾前於87
    年間因重利案件，為本院判處有期徒刑4 月，上訴後，經最
    高法院以89年台上字第4677號判決駁回上訴確定，於90年1
    月17日易科罰金執行完畢，有臺灣高等法院被告前案查註紀
    錄表1 份在卷可按，其於5 年以內再犯本件有期徒刑以上之
    罪，構成累犯，應依刑法第47條之規定，加重其刑。
五、原審就被告乙○○之犯罪，恐嚇部分科處有期徒刑捌月，毀
    損部分科處有期徒刑伍月，並定其應執行刑為有期徒刑壹年
    。其認事用法皆無不合，量刑亦稱允當，被告乙○○上訴否
    認有恐嚇之犯行，及檢察官循告訴人辛○○之聲請，上訴指
    摘原判決就毀損罪部分量刑太輕，皆無理由，均應予以駁回
    。
六、原審就被告癸○○、戊○○部分，未予詳求即遽予諭知無罪
    ，自有未洽；檢察官上訴就此部分指摘原判決不當，非無理
    由，應由本院將原判決此部分撤銷。審酌被告癸○○、戊○○因與乙○○發生租車糾紛，受到財物損失高達百萬元之鉅
    ，為索求賠償所施用之手段，癸○○係主謀，全程參與，情
    節較重，戊○○僅於乙○○被押回車行後，始行介入，情節
    較輕，被害人乙○○、丁○○○、壬○○、丙○○等人所受
    之損害等一切情狀，爰予科處被告癸○○有期徒刑陸月，科
    處被告戊○○有期徒刑肆月，並均諭知易科罰金之折算標準
    。又被告戊○○前未曾受有期徒刑之宣告，經此偵審程序之
    教訓，應已足資警惕，諒無再犯之虞，本院認所宣告之刑以
    暫不執行為適當，爰併予諭知緩刑年，用啟自新。
據上論斷，應依刑事訴訟法第368 條、第369 條第1 項前段、第
364 條、第299 條第1 項前段，刑法第28條、第302 條第1 項、
第277 條第1 項、第305 條、第304 條、第354 條、第55條、第
47條、第41條第1 項、第51條第5 款、第74條第1 款，罰金罰鍰
提高標準條例第1條前段、第2條，判決如主文。
本案經檢察官許月雲到庭執行職務。
中    華    民    國    95    年    2     月    27    日
                  刑事第四庭    審判長法  官  蕭權閔
                                      法  官  林水城
                                      法  官  陳吉雄
以上正本證明與原本無異。
被告癸○○、戊○○部分如不服本判決應於收受本判決後10日內
向本院提出上訴書狀，其未敘述上訴理由者，並得於提起上訴後
10 日 內向本院補提理由書狀（均須按他造當事人之人數附繕本
）「切勿逕送上級法院」。
餘不得上訴。
中    華    民    國    95    年    3     月    2     日
                                      書記官  梁美姿
附錄本件判決論罪科刑法條：
中華民國刑法第277條第1項
(普通傷害罪)
傷害人之身體或健康者，處3 年以下有期徒刑、拘役或1 千元以
下罰金。
中華民國刑法第302條第1項
(剝奪他人行動自由罪)
私行拘禁或以其他非法方法，剝奪人之行動自由者，處5 年以下
有期徒刑、拘役或3百元以下罰金。
中華民國刑法第304條
(強制罪)
以強暴、脅迫使人行無義務之事或妨害人行使權利者，處3 年以
下有期徒刑、拘役或3百元以下罰金。
前項之未遂犯罰之。
中華民國刑法第305條
(恐嚇危害安全罪)
以加害生命、身體、自由、名譽、財產之事，恐嚇他人致生危害
於安全者，處2年以下有期徒刑、拘役或3百元以下罰金。
中華民國刑法第354條
毀棄、損壞前2 條以外之他人之物或致令不堪用，足以生損害於
公眾或他人者，處2 年以下有期徒刑、拘役或5 百元以下罰金。
                                                A


司法院資訊處製作；財團法人民間司法改革基金會備份。
